【裁判字號】    99,易,1337
【裁判日期】    990524
【裁判案由】    恐嚇等
【裁判全文】
臺灣臺中地方法院宣示判決筆錄          99年度易字第1337號
公  訴  人  臺灣臺中地方法院檢察署檢察官
被      告  甲○○
上列被告因恐嚇等案件，經檢察官提起公訴（99年度偵字第2604
號），被告於本院受命法官行準備程序時，對於犯罪事實為有罪
之陳述，經檢察官聲請協商判決，本院合議庭裁定由受命法官獨
任適用協商程序，協商成立後，於中華民國99年5月24日下午5時
許，在本院第18法庭宣示判決，出席職員如下：
      法  官  張清洲
      書記官  詹東益
      通  譯
法官起立朗讀判決主文、犯罪事實要旨、處罰條文、附記事項，
及告以上訴限制、期間並提出上訴狀之法院，且諭知記載其內容
：
一、主    文：
    甲○○犯詐欺罪，處有期徒刑參月，如易科罰金，以新臺幣
    壹仟元折算壹日；又犯詐欺罪，處有期徒刑參月，如易科罰
    金，以新臺幣壹仟元折算壹日；又犯恐嚇取財罪，處有期徒
    刑陸月，如易科罰金，以新臺幣壹仟元折算壹日；又犯詐欺
    罪，處有期徒刑參月，如易科罰金，以新臺幣壹仟元折算壹
    日。應執行有期徒刑拾月，如易科罰金，以新臺幣壹仟元折
    算壹日。
二、犯罪事實要旨如下：
    甲○○與乙○○為友人，甲○○自民國97年8月初起至98年9
    月底止，分別基於意圖為自己不法所有之詐欺取財、恐嚇取
    財之犯意：
  (一)於97年8月初某日，基於意圖為自己不法所有之詐欺犯意，
    稱其有車輛乙臺可以低價販售，只需先行支付車輛改裝費用
    云云，致乙○○陷於錯誤，分別於97年8月6日、12日匯款新
    臺幣（下同）2萬5000元、6萬元，至甲○○所有之中華郵政
    股份有限公司豐原翁子郵局帳號00000000000000號帳戶（下
    稱：係爭帳戶）內。
  (二)於97年8月中旬，甲○○基於意圖為自己不法所有之詐欺犯
    意，稱其有意願與乙○○合夥經營砂石場，且屢屢捏造渠等
    共同經營之砂石場亟需資金云云，致乙○○誤信砂石場存在
    且有正常營運，而自97年8月20日起至98年8月25日止，匯款
    不等金額至甲○○係爭帳戶內，累計金額為42萬元（詳見附
    表）。
  (三)於98年8月底、9月初，甲○○知悉乙○○所經營之軸承事業
    與相關業者允麒公司產生爭執，遂藉此機會，基於詐欺取財
    及恐嚇取財之犯意，稱要為乙○○處理此事。於98年9月初
    ，假意稱其與允麒公司發生衝突，其中綽號為「東山」之人
    遭槍擊死亡，需要安撫該人旗下之小弟，否則渠等會來找委
    託之人（即乙○○）報仇等語，致乙○○陷於錯誤且心生畏
    懼，先於98年9月9日匯款40萬元至係爭帳戶；再於98年9 月
    間，陸續交付現金120萬元予甲○○。
  (四)於98年9月2日前某日，基於意圖為自己不法所有之詐欺取財
    犯意，對乙○○稱砂石場需協助「八八水災」賑災，砂石車
    需油錢若干云云，致乙○○陷於錯誤，於同年98年9月2日，
    匯款27萬元至係爭帳戶予甲○○。嗣因乙○○偶然察覺前揭
    事實均係虛假，始報警究辦。
三、處罰條文：
    刑法第三百三十九條第一項、第三百四十六條第一項、第四
    十一條第一項前段、第五十一條第五款。
四、附記事項：
    無。
五、協商判決除有刑事訴訟法第四百五十四條之四第一項第一款
    於本訊問程序終結前，被告撤銷協商合意或檢察官撤回協商
    聲請者；第二款被告協商之意思非出於自由意志者；第四款
    被告所犯之罪非第四百五十五條之二第一項所定得以協商判
    決者；第六款被告有其他較重之裁判上一罪之犯罪事實者；
    第七款法院認應諭知免刑或免訴、不受理者情形之一，及違
    反同條第二項「法院應於協商合意範圍內為判決；法院為協
    商判決所科之刑，以宣告緩刑或二年以下有期徒刑、拘役或
    罰金為限」之規定者外，不得上訴。
六、如有上開可得上訴情形，得自收受宣示判決筆錄送達之日起
    十日內，向本院提出上訴書狀，上訴於第二審法院。
中    華    民    國    99    年    5     月    24    日
              刑事第十八庭  法  官  張清洲
                            書記官  詹東益
以上正本證明與原本無異。
                            書記官  詹東益
中    華    民    國    99    年    5     月    24    日
附錄論罪科刑法條
中華民國刑法第339條
（普通詐欺罪）
意圖為自己或第三人不法之所有，以詐術使人將本人或第三人之
物交付者，處 5 年以下有期徒刑、拘役或科或併科 1 千元以下
罰金。
以前項方法得財產上不法之利益或使第三人得之者，亦同。
前二項之未遂犯罰之。
中華民國刑法第346條
（恐嚇取財得利罪）
意圖為自己或第三人不法之所有，以恐嚇使人將本人或第三人之
物交付者，處六月以上五年以下有期徒刑，得併科一千元以下罰
金。
以前項方法得財產上不法之利益，或使第三人得之者，亦同。
前二項之未遂犯罰之。
附表：
┌──┬──────┬────────────┐
│編號│時      間  │   匯款金額（新臺幣）   │
├──┼──────┼────────────┤
│ 1  │97年8月20日 │5萬元                   │
├──┼──────┼────────────┤
│ 2  │97年8月28日 │9萬元                   │
├──┼──────┼────────────┤
│ 3  │97年9月16日 │2萬元                   │
├──┼──────┼────────────┤
│ 4  │97年10月1日 │3萬5000元               │
├──┼──────┼────────────┤
│ 5  │97年10月22日│2萬元                   │
├──┼──────┼────────────┤
│ 6  │97年11月3日 │2萬5000元               │
├──┼──────┼────────────┤
│ 7  │98年2月13日 │3萬元                   │
├──┼──────┼────────────┤
│ 8  │98年8月3日  │10萬元                  │
├──┼──────┼────────────┤
│ 9  │98年8月25日 │5萬元                   │
└──┴──────┴────────────┘

司法院資訊處製作；財團法人民間司法改革基金會備份。
